臺灣屏東地方法院刑事判決　　　　　　 100年度簡字第1433號
公　訴　人　臺灣屏東地方法院檢察署檢察官
被　　　告　張明中
上列被告因恐嚇案件，經檢察官提起公訴（99年度調偵字第384
號），因被告自白犯罪，本院合議庭認為宜以簡易判決處刑（本
院原案號100 年度易字第757 號），裁定由受命法官獨任逕以簡
易判決處刑，茲判決如下：
    主      文
張明中犯恐嚇危害安全罪，處拘役貳拾日，如易科罰金，以新臺
幣壹仟元折算壹日。緩刑貳年，並向檢察官指定之政府機關、政
府機構、行政法人、社區或其他符合公益目的之機構或團體，提
供肆拾小時之義務勞務，緩刑期間付保護管束。
    事實及理由
一、犯罪事實：張明中前與阮氏虹燕間因事起糾紛，張明忠乃於
    民國99年3 月10日夜間6 時30分許，前往阮氏虹燕位在屏東
    縣萬丹鄉○村村○○路○ 段315 號住處，找阮氏虹燕理論，
    因阮氏虹燕不予理會，竟基於傷害之犯意，拉扯並揮拳毆打
    阮氏虹燕，致阮氏虹燕受有後枕部挫傷、左手兩處抓傷等傷
    害（張明中此部分所涉傷害犯行，另由本院諭知公訴不受理
    ）。其後，阮氏虹燕乃跑至沈坤龍、沈黃清涼位在屏東縣萬
    丹鄉○村村○○路○ 段319 號住處求援，張明中與前來勸阻
    之沈坤龍、沈黃清涼竟各基於傷害之犯意，互相扭打，致張
    明中受有頭部外傷、左臉4 ×3 公分腫、瘀青及右食指挫傷
    、1 ×1.5 公分瘀青；沈黃清涼受有後枕部挫傷之傷害；沈
    坤龍受有左手肘及左髖部挫傷之傷害（張明中、沈坤龍、沈
    黃清涼此部分所涉傷害犯行，均另由本院諭知公訴不受理）
    。其後，張明中竟另基恐嚇之犯意，在沈坤龍、沈黃清涼上
    址住處前，對沈坤龍、沈黃清涼恫嚇稱：「你們夫妻再管阮
    氏虹燕的事情，出門在外怎麼死的都不知道」等加害生命之
    語，致沈坤龍、沈黃清涼因而心生畏懼，致生危害於安全。
    嗣經沈坤龍、沈黃清涼訴由臺灣屏東地方法院檢察署檢察官
    偵查起訴。
二、證據名稱
  (一)、被告張明中於本院準備程序時之自白（見本院卷第20頁）
      。
  (二)、證人即被害人阮氏虹燕於偵查中之結證（見調偵卷第16頁
      ）
  (三)、證人即告訴人沈坤龍於警詢時之證述（見警卷第9 頁、第
      11頁反面）
  (四)、證人即告訴人沈黃清涼於警詢時之證述（見警卷第13頁）
三、被告張明中同時對告訴人沈坤龍、沈黃清涼恫稱上揭言語，
    核其所為，均係犯刑法第305 條之恐嚇危害安全罪。又被告
    以一恐嚇行為，同時侵害告訴人沈坤龍、沈黃清產之自由法
    益，係一行為觸犯上開2 罪名，為同種想像競合犯，應依刑
    法第55條規定，論以一罪。公訴意旨認被告張明中所犯刑法
    第277 條第1 項之傷害罪（另經本院諭知公訴不受理）、同
    法第305 條之恐嚇危害安全罪、同法第354 條之毀損罪（另
    經本院諭知公訴不受理）之3 罪間，犯意各別，行為互殊，
    應分論併罰云云（見附卷起訴書第5 、6 頁），顯見公訴意
    旨認被告張明中恐嚇告訴人沈坤龍、沈黃清涼之行為，僅成
    立一刑法第305 條之恐嚇危害安全罪，亦不成立想像競合犯
    。惟本案被告恐嚇之對象為告訴人沈坤龍、沈黃清涼，侵害
    之自由法益即非相同，應依被告侵害之法益數論罪，再依想
    像競合之例論以一罪，公訴意旨，尚有誤會，附此敘明。爰
    審酌被告不思以理性、和平之手段與態度處理事情，動機難
    認良善，惟酌被告已與被害人達成和解，有和解書1 紙在卷
    可稽（見本院卷第23頁），告訴人沈坤龍、沈黃清涼亦明確
    表示不予追究（見本院卷第20頁），兼衡其智識程度為高職
    肄業、家庭經濟狀況為勉持（見警卷第3 頁調查筆錄記載）
    ，並念其於本院審理時終能坦承犯行，犯後態度尚佳等一切
    情狀，量處如主文所示之刑，並諭知易科罰金之折算標準。
    又被告前未曾因故意犯罪受有期徒刑以上刑之宣告，有臺灣
    高等法院被告前案紀錄表1 份附卷可稽（見本院卷第8 頁）
    ，因一時短於思慮，致犯本案犯行，且犯後坦承犯罪，表示
    悔意，告訴人沈坤龍、沈黃清涼亦表示願原諒被告（見本院
    卷第20頁），並因而節省司法訴訟資源，堪認被告歷此偵審
    經過及科刑教訓，當能知所警惕而無再犯之虞，本院認其所
    受刑之宣告以暫不執行為適當，併宣告緩刑2 年，以啟自新
    ，惟為使被告確知悔悟，並建立其守法觀念，本院乃認除上
    開緩刑之宣告外，另有賦予其一定負擔之必要，並依刑法第
    74條第2 項第5 款之規定，命其應向檢察官指定之政府機關
    、政府機構、行政法人、社區或其他符合公益目的之機構或
    團體提供40小時之義務勞務，至其應如何執行，宜由檢察官
    考量被告潘仙鈺所犯罪名，並參酌其性別、家庭、身份、職
    業、經歷、特殊專長、體能狀況及素行紀錄與參加意願等個
    人因素，再依義務勞務執行機關（構）之地域、特性及勞務
    內容等為適當之安排，併此敘明，另因本院對被告為刑法第
    74條第2 項第5 款提供義務勞務之宣告，是併依刑法第93條
    第1 項第2 款之規定，諭知於緩刑期間付保護管束。
四、依刑事訴訟法第449 條第2 項、第3 項，刑法第305 條、第
    55條、第41條第1 項前段，第74條第1 項第1 款、第2 項第
    5 款、第93條第1 項第2 款，刑法施行法第1 條之1 第1 項
    、第2 項前段，逕以簡易判決處刑如主文。
五、如不服本判決，應於簡易判決送達後10日內，向本院提出上
    訴狀，上訴於本院合議庭。
中    華    民    國   100    年    8     月    18    日
                  刑事第五庭  法  官   黃柏霖
以上正本證明與原本無異。
如不服本判決應於收受判決後10日內向本院提出上訴書狀，並應
敘述具體理由；其未敘述上訴理由者，應於上訴期間屆滿後20日
內向本院補提理由書（均須按他造當事人之人數附繕本）「切勿
逕送上級法院」。
中    華    民    國   100    年    8     月    18    日
                              書記官   史安琪
附錄本案論罪科刑法條：刑法第305 條。
中華民國刑法第305條
（恐嚇危害安全罪）
以加害生命、身體、自由、名譽、財產之事，恐嚇他人致生危害
於安全者，處 2 年以下有期徒刑、拘役或 3 百元以下罰金。